# 请教下已签订设计合同未收款的账务处理

提问人：圣媛 时间：2020-07-24 11:33:08
被审计公司A，已经与 3 年前与B、C等公司签订设计合同，设计已实施完成，成本是设计人员工资无其他成本，设计收入未收到，财务未入账，请问今年审计时根据合同中规定的设计费收入确认收入吗：调帐为：借：应收账款，贷：未分配利润吗？

回答人：chenyiwei
这种情况需要考虑是否满足收入确认的条件，即为何设计已经实施完成的情况下连续 3 年未收到款项，是由于本企业提供的设计存在缺陷需要修补，还是对方无力或不愿意支付款项？如果是后者，当初设计完成时对方的财务状况是否正常？
如果尚未满足收入确认条件，则不确认收入，已发生的设计人员人工等计入管理费用处理。
如果已满足收入确认条件，则应补充确认收入，进行前期账务调整；同时对相应的应收账款谨慎计提坏账准备，这也可能需要进行追溯调整。